臺灣板橋地方法院刑事判決　　　　　　　　　　　　　九十一年度易字第三一二號
　　公　訴　人　臺灣板橋地方法院檢察署檢察官
　　被　　　告　乙○○
右列被告因竊盜等案件，經檢察官提起公訴（九十年度偵字第一三四五四號），本院
判決如左：
    主  文
乙○○連續攜帶兇器竊盜，處有期徒刑拾月；又意圖為自己不法之所有，而侵占其他
離本人所持有之物，處罰金參仟元，如易服勞役，以參佰元折算壹日。緩刑肆年。
    事  實
一、乙○○於民國九十年八月七日晚間十時許向不知情之友人丁皇文借得其承租之車
    牌號碼Ｕ四－九九六七號自用小客車，乙○○竟思以該自用小客車為竊盜犯罪交
    通工具，而基於意圖自己不法所有之概括犯意為左列之竊盜犯行：
（一）於九十年八月八日上午七時許，在台北縣三重市○○街二八巷十一號前，見丙○○將其所有之電腦掃描器、數據機各一台置於上址門口騎樓下即進入屋內，
      疏於看管上述電腦掃描器、數據機，乙○○即趁機徒手搬取該電腦掃描器、數
      據機各一台竊取得手。
（二）於九十年八月八日上午九時許，在台北縣蘆洲市○○路二六九巷廿二號前，見
      戊○○所有之車牌號碼ＧＴ－二九二六號自用小客車疏未上鎖，趁機上前打開
      車門，竊取戊○○所有、置於車內之行動電話一支、黑色皮包一個得手。
（三）於九十年八月八日上午十時許，在台北縣蘆洲市○○街二七六巷口，見許菀玲
      所有之車牌號碼ＯＫ－五七七七號自用小客車疏未上鎖，趁機上前打開車門，
      竊取許菀玲所有、置於車內之資料手提袋一個、萬用手冊一本、胸章一枚，以
      及丁○○所有、置於車內之萬用手冊一本、戒指一只、筆記本一本、皮包一個
      、會員卡一張得手。
（四）於九十年八月八日下午一時許，駕駛上開自用小客車前往台北縣蘆洲市○○路
      、中華街口，以置於車牌號碼Ｕ四－九九六七號自用小客車內、非屬於乙○○
      所有之客觀上足以對人之生命、身體造成危險之兇器老虎鉗一支，拆卸辛○○
      所有、停放於該處之車牌號碼ＤＣ－四一八八號自用小客車之車牌一面，竊取
      得手後懸掛於Ｕ四－九九六七號自用小客車前方位置，以逃避警方追查。
（五）於竊取上開車牌得手後，隨即又前往台北縣蘆洲市○○路往八里方向附近，以
      上開老虎鉗一支拆卸李顏麗紅所有，交由甲○○保管使用而停放於該處之車牌
      號碼ＥＧ－三一一一號自用小客車車牌一面，竊取得手後懸掛於Ｕ四－九九六
      七號自用小客車後方，以逃避警方追查。
（六）於九十年八月八日下午二時三十分許，在台北縣泰山鄉○○路二一六之十二號
      前，見己○○將其所有之深藍色大背包一個放置於該址門口即進入屋內，疏於
      看管該背包，乙○○趁機上前徒手竊取該深藍色大背包一個得手（內有黑色皮
      夾一個、身分證一枚、存摺三本、行動電話一支）。
二、乙○○於九十年八月八日中午某時，在台北縣蘆洲市○○路附近路邊，見庚○○
    所有而脫離其持有之ＮＯＫＩＡ牌行動電話一支遺落於該處（該行動電話係庚○○所有，於九十年八月四日上午在台北縣板橋市○○路五十巷七十七弄一號一樓
    遭不詳人士竊取，嗣後遺落於上開地點），竟另行起意，萌生為自己不法所有之
    意圖，將該行動電話侵占入己。
三、嗣於九十年八月八日下午四時許，乙○○因駕駛上開自用小客車在台北縣板橋市
    ○○路華江橋下與林清標所駕駛之車牌號碼Ｔ３－二五四七號自小貨車發生車禍
    ，經警到場處理後發現乙○○所駕駛之車輛前後牌照號碼不同，察覺有異，當場
    在乙○○車內扣得前述丙○○、戊○○、許菀玲、丁○○、己○○所有之財物，
    及扣得非屬乙○○所有之老虎鉗一支。
四、案經臺北縣警察局海山分局報告偵辦。
    理  由
一、訊據被告乙○○坦承右揭事實不諱，核與核與證人丁皇文、被害人辛○○、甲○○、許菀玲、丁○○、戊○○於警訊中之指述，被害人庚○○於偵查中之指述，
    及被害人丙○○、己○○於警訊、本院訊問時指述之情節相符，並有自用小客車
    上前後分別懸掛牌照ＤＣ－四一八八號、ＥＧ－三一一一號自用小客車車牌之照
    片二幀、車籍作業系統－查詢認可資料二份、贓物認領保管單八紙在卷（附於偵
    查卷第廿七頁至第三七頁），及非屬被告乙○○所有、用以竊取二面車牌之老虎
    鉗一支扣案可資佐證，被告乙○○之自白與事實相符，本案事證明確，被告犯行
    洵堪認定。
二、按攜帶兇器竊盜，祇須行竊時攜帶具有危險性之兇器為已足，並不以攜帶之初有
    行兇之意圖為必要，最高法院六十二年台上字第二四八九號判例可參，而老虎鉗
    在客觀上均足對人之生命、身體造成危害，為兇器。被告乙○○徒手竊取被害人
    許菀玲、丁○○、戊○○、丙○○、己○○上開財物，所為係犯刑法第三百二十
    條第一項之普通竊盜罪；被告乙○○持客觀上對人之生命、身體造成危險之老虎
    鉗一支，竊取前述車牌二面，所為係犯刑法第三百二十一條第一項第三款之攜帶
    兇器竊盜罪。被告乙○○侵占脫離被害人庚○○持有之行動電話一支，所為係犯
    刑法第三百三十七條之侵占離本人所持有物罪。被告先後多次竊盜犯行，時間緊
    接，所犯構成要件相同，顯係基於概括犯意為之，為連續犯，應以一罪論，並從
    重以攜帶兇器竊盜罪論處。又被告所犯上開二罪名間，犯意各別，行為互殊，為
    數罪，應分論併罰。另公訴人雖認被告係侵入住宅方式竊取被害人丙○○、己○○之財物，惟訊之被告堅稱：伊並未侵入被害人住宅，被害人丙○○、己○○係
    將前述財物放在門口，伊並未進入屋內等語。而被害人丙○○於本院訊問時陳稱
    ：「當天我從公司拿一台掃描器，準備拿回家，先把東西放在店面門口的騎樓下
    ，因為身體不太舒服，又進公司洗澡，洗完澡出來，東西就不見了。... 東西不
    是放在店裡面。」等語（參見本院九十一年二月廿二日訊問筆錄）；被害人己○○於本院審理時陳稱：「我當時回工廠，匆忙之間，包包丟在工廠門口。如果小
    偷要拿，不用進到裡面，從外面就可以拿走。」等語（參見本院九十一年三月八
    日審理筆錄），是被告乙○○辯稱並未侵入被害人住宅等語，應非無稽，堪以採
    信。此外本院亦查無證據足認被告確有侵入被害人丙○○、己○○住宅內竊取財
    物，此部分事實應予更正，併此敘明。爰審酌被告犯罪之動機、目的、手段、所
    生危害、犯罪後坦承犯行態度尚稱良好等一切情狀，量處如主文所示之刑，並就
    罰金刑部分諭知易服勞役之折算標準。末查，被告前未曾受有期徒刑以上刑之宣
    告，有台灣高等法院檢察署刑案紀錄簡覆表一件在卷可考，其因一時失慮，偶罹
    刑典，事後已坦承犯行，深具悔意，經此刑之宣告後，應知警惕而無再犯之虞，
    本院因認暫不執行其刑為當，予以宣告緩刑四年，以啟自新。
三、至扣案老虎鉗一支雖係被告供作竊取二面車牌所用之物，惟被告供稱該老虎鉗係
    原來就放置在其向丁皇文借用之車內，並非其所有之物，本院亦查無證據認定該
    老虎鉗確係被告所用之物，自無從為沒收之宣告，併此敘明。
據上論斷，應依刑事訴訟法第二百九十九條第一項前段，刑法第五十六條、第三百二
十一條第一項第三款、第三百三十七條、第七十四條第一款，判決如主文。
本案經檢察官伍逸康到庭執行職務。
中      華      民      國      九十一      年      三    月    廿二    日
                                  臺灣板橋地方法院刑事第三庭
                  法  官  連  育  群
右正本證明與原本無異。
如不服本判決，應於判決送達後十日內，向本院提出上訴狀。
                                          書記官  蘇  恩  慶
中      華      民      國      九十一      年      三    月    廿二    日
附錄本案所犯法條全文
刑法第三百二十一條
犯竊盜罪而有左列情形之一者，處六月以上五年以下有期徒刑：
一、於夜間侵入住宅或有人居住之建築物、船艦或隱匿其內而犯之者。
二、毀越門扇、牆垣或其他安全設備而犯之者。
三、攜帶兇器而犯之者。
四、結夥三人以上而犯之者。
五、乘火災、水災或其他災害之際而犯之者。
六、在車站或埠頭而犯之者。
前項之未遂犯罰之。
刑法第三百三十七條
意圖為自己或第三人不法之所有，而侵占遺失物、漂流物或其他離本人所
持有之物者，處五百元以下罰金。
